【裁判字號】    89,交易,186
【裁判日期】    891230
【裁判案由】    公共危險等
【裁判全文】
臺灣高雄地方法院刑事判決                        八十九年度交易字第一八六號
    公  訴  人  臺灣高雄地方法院檢察署檢察官
    被      告  乙○○
右列被告因公共危險等案件，經檢察官提起公訴（八十九年度偵字第五七八號），本
院判決如左：
    主  文
乙○○服用酒類，不能安全駕駛動力交通工具而駕駛，處有期徒刑參月，如易科罰金
，以參佰元折算壹日。
其餘被訴過失傷害部分，公訴不受理。
    事  實
一、乙○○明知無駕駛執照及服用酒類或其他相類之物，致不能安全駕駛動力交通工
    具者，均不得駕駛動力交通工具，竟於民國八十八年十一月七日晚上十時五十五
    分許，於飲酒後其吐氣所含酒精濃度已達每公升二˙一五毫克，已達不能安全駕
    駛之狀態下，竟仍駕駛車牌號碼ＴＹ─三七四九號自小客車，貿然沿高雄市○○
    路由南往北方向行駛，行經博愛路（起訴書誤載為博愛二路）與忠言路有交通號
    誌管制之交岔路口時，本應注意汽車轉彎時，轉彎車應讓直行車先行，而依當時
    情形，亦無不能注意之情事，詎乙○○因酒醉而未讓直行車先行，逕自博愛路左
    轉往忠言路行駛，適有亦未考領有重型機車駕駛執照，且疏未注意車前狀況之甲
    ○○，騎乘車牌號碼ＦＲＨ─○七五號重型機車，沿博愛路慢車道由南往北直行
    而至，乙○○見狀，因閃避不及，致其自小客車右側車門與甲○○之機車機頭相
    撞，使甲○○人車倒地，因而受有左側肋骨骨折等傷害（傷害部分，業據甲○○
    於本院審理中撤回告訴，詳見後述），嗣經警據報前往現場處理而當場查獲。
二、案經甲○○訴由高雄市政府警察局左營分局報請臺灣高雄地方法院檢察署檢察官
    偵查起訴。
    理  由
甲、被訴公共危險部分：
一、訊據被告乙○○，對於右揭時、地於飲酒後其吐氣所含酒精成份已達每公升二˙
    一五毫克，猶駕車行駛並撞及告訴人甲○○，致使甲○○受有前開傷害之事實，
    已供承不諱，惟矢口否認有何酒醉駕車之公共危險犯行，辯稱：當時意識很清楚
    ，喝酒對其駕駛能力沒有影響云云。經查：被告右揭酒醉駕車之犯行，業經告訴
    人指述綦詳，核與證人即查獲本件公共危險犯行之高雄市政府警察局交通大隊第
    七分隊警員陳進煌於本院調查中結證稱：伊到現場時，被告走路不穩，便對被告
  做酒精測試等語（見本院八十九年六月二十七日訊問筆錄），大致相符，足見被
    告肇事當時，已有酒醉狀態甚明。且按刑法第一百八十五條之三規定所謂「不能
    安全駕駛」，係抽象危險犯，本不以發生具體危險為必要，而依醫學實驗證明所
    得經驗法則，人體呼氣若已達每公升０．五五毫克以上，肇事率為一般正常人之
    十倍，已達不能安全駕車之標準，此經法務部八十八年五月十八日法八八檢字第
    ００一六六九號函敘甚詳。又按當人飲酒後，若以呼氣酒精濃度測試器測得之呼
    氣濃度達到每公升○˙五毫克時，反應較慢，感覺減低，將影響駕駛；達到每公
    升０‧七五毫克時，思考與個性行為均會改變；達到每公升一‧０毫克時，步態
    不穩，噁心嘔吐，精神混惑不清晰；達到每公升一‧五毫克時，說話不清楚，感
    覺喪失，視力模糊；達到每公升二‧０毫克時，體溫與血糖均降低，肌肉控制差
    ，甚至會導致癲癇發作；達到每公升三‧五毫克時，則已經神智不清，反射減低
    ，甚至呼吸抑制，業據行政院國軍退除役官兵輔導委員會臺北榮民總醫院以民國
    八十八年八月五日（八八）北總內字第二六八六八號函示明確。而本件被告為警
    查獲時其吐氣所含酒精濃度已達每公升二˙一五毫克，顯高於前揭標準值甚多，
    且又駕車肇事，依前揭說明，被告顯已因飲酒而不能安全駕駛動力交通工具無疑
    。此外，並有被告為警查獲時所測試之酒精濃度測定值正本乙紙、高雄市政府警
    察局舉發違反道路交通管理事件通知單影本乙張、道路交通事故調查報告表乙紙
    、現場照片四幀、現場談話筆錄二紙在卷可稽，本案事證已臻明確，被告犯行洵
    堪認定。
三、核被告乙○○所為，係犯刑法第一百八十五條之三之服用酒類致不能安全駕駛動
    力交通工具而駕駛罪。按酒精成分對人之意識能力具有不良影響，超量飲酒後會
    導致對週遭事物之辨識及反應能力較平常狀況薄弱，因而酒後駕車在道路上行駛
    ，對一般往來之公眾及駕駛人自身之安全皆具有高度之危險性。爰審酌被告明知
    上情，於服用酒類，酒後呼氣酒精濃度達每公升二˙一五毫克，已處於不能安全
    駕駛動力交通工具之狀態下，仍貿然無照駕車行駛而肇事，對社會公眾往來之安
    全構成極大威脅，惟念其犯後坦承部分犯行，態度尚稱良好等一切情狀，量處如
    主文所示之刑，並諭知易科罰金之折算標準，以資懲戒。
乙、被訴過失傷害部分：
一、公訴意旨另以：被告乙○○明知服用酒類或其他相類之物，致不能安全駕駛動力
    交通工具者，不得駕駛動力交通工具，竟於民國八十八年十一月七日晚上十時五
    十五分許，於飲酒後其吐氣所含酒精濃度已達每公升二˙一五毫克，已達不能安
    全駕駛之狀態下，竟仍駕駛車牌號碼ＴＹ─三七四九號自小客車，貿然沿高雄市
    ○○路由南往北方向行駛，行經博愛路與忠言路交岔路口時，竟疏未注意減速慢
    行及車前狀況，逕行左轉進入忠言路，因而失控撞及甲○○所騎乘車牌號碼ＦＲ
    Ｈ─○七五號之重型機車，致使甲○○人車倒地，因而受有左側肋骨骨折等傷害
    ，因認被告乙○○涉犯二百八十四條第一項前段過失傷害罪嫌等語。
二、按告訴乃論之罪，告訴人於第一審辯論終結前，得撤回其告訴；又告訴經撤回者
    ，法院應諭知不受理之判決，刑事訴訟法第二百三十八條第一項，及第三百零三
    條第三款定有明文。
三、本件被告乙○○因傷害案件，經檢察官提起公訴，認其係犯刑法第二百八十四條
    第一項前段之過失傷害罪，依同法第二百八十七條前段之規定須告訴乃論。茲據
    告訴人甲○○於本院審理中，當庭以言詞撤回其告訴（見八十九年十二月十九日
    審理筆錄），揆諸前開說明，爰依法為不受理判決之諭知。
據上論斷，應依刑事訴訟法第二百九十九條第一項前段、第三百零三條第三款，刑法
第一百八十五條之三、第四十一條，罰金罰鍰提高標準條例第二條，判決如主文。
本案經檢察官郭慧珊到庭執行職務。
中      華      民      國    八十九    年     十二     月     三十     日
                                  臺灣高雄地方法院交通法庭
                                      法  官  廖 純 卿
右正本證明與原本無異。
如不服本判決，應於判決送達後十日內，向本院提出上訴狀。
                                      書記官  林 孝 聰
中    華    民    國      九十      年      一      月          二      日
附錄本案論罪科刑法條全文：
刑法第一百八十五條之三。
服用毒品，麻醉藥品、酒類或其他相類之物，不能安全駕駛動力交通工具而駕駛者，
處一年以下有期徒刑、拘役或三萬元以下罰金。


司法院資訊處製作；財團法人民間司法改革基金會備份。
